臺灣新竹地方法院民事簡易判決
110年度竹北簡字第443號
原      告  楊忻峰  
被      告  姜品如  
上列當事人間請求清償借款事件，本院於民國111年2月11日辯論
終結，判決如下：
    主      文
原告之訴駁回。
訴訟費用由原告負擔。
    事實及理由
壹、程序部分：
一、按債務人對於支付命令於法定期間合法提出異議者，支付命
    令於異議範圍內失其效力，以債權人支付命令之聲請，視為
    起訴或聲請調解，民事訴訟法第519條第1項定有明文。查本
    院前依原告之聲請，核發110年度司促字第3388號支付命令
    予被告，嗣被告於法定期間內提出異議，本件即以原告支付
    命令之聲請，視為起訴，合先敘明。
二、本件原告經合法通知，未於最後言詞辯論期日到場，核無民
    事訴訟法第386條各款所列情形，爰依被告之聲請，由其一
    造辯論而為判決。　　
貳、實體部分：
一、原告主張：被告自民國110年4月18日起至110年5月12日期間
    ，曾於LINE訊息中提供身分證照片陸續向原告借款，原告則
    自個人帳戶匯款至被告提供之中華郵政股份有限公司000000
    0-0000000號帳戶(以下簡稱系爭郵局帳戶)、第一商業銀行0
    0000000000號帳戶(以下簡稱系爭第一銀行帳戶)，加計利息
    後為新臺幣(下同)30萬元。為此，爰依清償借款之法律關係
    提起本件訴訟，並聲明：被告應給付原告30萬元，及自支付
    命令狀送達翌日起至清償日止，按年息百分之5計算之利息
    。
二、被告則以：伊不認識原告、未向原告借錢、亦未提供系爭郵
    局帳戶及第一銀行帳戶予原告，又不認識上開帳戶之所有人
    。伊係收受原告寄送之存證信函後，始依其上之電話號碼於
    110年5月31日與原告聯繫，並將原告加入LINE通訊軟體之好
    友名單。原告雖提出LINE對話內容中伊之身分證照片，然該
    身分證照片可能為伊前以LINE通訊軟體所傳送予人力仲介公
    司。此外，兩造間之LINE對話內容中，原告亦自承大概知
　　悉是誰向其借款等情，是原告借貸之對象顯非被告，原告向
    伊請求返借款顯無理由等語。答辯聲明：原告之訴駁回。
三、得心證之理由：
(一)按當事人主張有利於己之事實者，就其事實有舉證之責任，
    民事訴訟法第277條本文定有明文。次按稱消費借貸者，謂
    當事人一方移轉金錢或其他代替物之所有權於他方，而約定
    他方以種類、品質、數量相同之物返還之契約；借用人應於
    約定期限內，返還與借用物種類、品質、數量相同之物，未
    定返還期限者，借用人得隨時返還，貸與人亦得定1個月以
    上之相當期限，催告返還，民法第474條第1項、第478條分
    別定有明文。再按稱消費借貸者，於當事人間必本於借貸之
    意思合致，而有移轉金錢或其他代替物之所有權於他方之行
    為，始得當之。是倘當事人主張與他方有消費借貸關係存在
    者，自應就該借貸意思互相表示合致及借款業已交付之事實
    ，均負舉證之責任(最高法院98年度台上字第1045號判決意
    旨參照)。本件原告主張被告自110年4月18日起至110年5月1
    2日期間，陸續向其借款，加計利息後合計積欠30萬元乙節
    ，既為被告所否認，揆諸上開法律規定及判決意旨，自應由
    原告就兩造間具有上開借貸合意及交付金錢此等有利於己之
    事實，負舉證責任。經查：
　１原告主張被告曾向其借款一情，雖提出LINE對話紀錄、被告
    身分證正反面照片、匯款資料、自動櫃員機交易明細、第一
    銀行扣款通知等為證(見支付命令卷第9頁至第117頁)，並有
    本院依職權分別向中華郵政股份有限公司(以下簡稱郵局)調
    閱之系爭郵局帳戶歷史交易清單(見本院竹北簡字卷第35頁
    至第63頁)、第一商業銀行竹北分行(以下簡稱第一銀行)調
    閱之系爭第一銀行帳戶110年3月至110年5月之交易明細等在
    卷可參(見本院竹北簡字卷第75頁至第85頁)，固堪認原告曾
    於上開期間匯款至系爭郵局帳戶、第一銀行帳戶之事實。惟
    查，系爭郵局帳戶為訴外人陳○○申設，業經設定為警示帳戶
    ，有郵局110年11月11日儲字第1100919178號函附之資料及
    財團法人金融聯合徵信中心110年11月12日金徵(業)字第110
    0008464號函在卷可參(見本院限閱卷第7頁至第9頁、第35頁
    至第38頁)，且曾自系爭郵局帳戶收受轉帳款項之郵局帳號0
    0000000000000、0000000000000、00000000000000、000000
    00000000、00000000000000帳戶，及台北富邦銀行帳號0000
    0000000000等帳戶，均非被告申設(見本院限閱卷第11頁至
    第19頁、本院竹北簡字卷第101頁至第103頁)，而系爭第一
    銀行帳戶則係訴外人張○○申設，於110年5月23日亦經通報為
    警示帳戶等情，有第一銀行110年11月25日一竹北字第00179
    號函可參(見本院竹北簡字卷第105頁至第108頁)，另由卷內
    資料亦查無上開帳戶與被告間有何關聯，是被告抗辯系爭郵
    局帳戶、系爭第一銀行帳戶與伊無涉乙情，應屬有據。此外
    ，原告並未提出其餘積極事證舉證證明其於110年4月18日起
    至110年5月12日期間匯款至系爭郵局帳戶、系爭第一銀行帳
    戶之金錢交付之對象確為被告，是難認原告確曾有交付金錢
    予被告之事實。
　２次查，由被告提出兩造於110年5月31日之LINE對話紀錄，內
    容如下(見本院竹北簡字卷第131頁至第149頁)：
　　原告：(傳送被告身分證正反面照片與被告)
　　      你的身分證對吧
　　      警方應該會跟你連絡上
　　      你注意一下你家的信箱吧
　　被告：他是冒用我的雙證件而已嗎？
　　      還是還有其他的東西？
    原告：對
　　      其他戶頭
　　      我就不清楚
　　      我確定是不是你的
　　被告：那帳戶呢？可以看一下他留那些戶頭嗎？
　　原告：(傳送000-000000000000帳號截圖)　　
　　被告：我的戶頭？
　　      這個不是我的戶頭
　　原告：好喔.....
　　被告：知道跟你借錢是誰嗎？
　　原告：我大概知道
　　被告：他跟你借多少？
　　原告：大概20
　　      有加利息
　　      本金加利息上去到達大概30萬
　　(部分對話省略)
　　被告：可是我從頭到尾都沒有借錢啊....
　　      他幾號跟你借的？
　　原告：4/18
    (部分對話省略)
　　被告：重點我沒借這個錢啊，我就算有借的話我也沒拿到  
          錢啊
　　      那你也要跟我說到底是誰跟你借錢吧？
　　原告：等司法判決就好
          (傳送鄭文婷之身分證正面照片)　　
　　被告：你前面不是說你大概知道？
　　原告：(傳送鄭文婷之身分證背面照片)
　　被告：她誰？
　　      她跟你借的？
　　原告：對
　　      後續他有承認
　　被告：你確定是他本人跟你借的嗎？
　　原告：對
　　被告：(回應原告傳送之鄭文婷照片)
　　      可是，我不認識這個人啊，我連看都沒看過
　　原告：那我就不知道囉
　　是由兩造前揭對話內容可知，原告業已明確表示非被告向其
    借錢，而係名為鄭文婷之人向其借款，足認與原告就本件借
    款成立借貸關係之人係被告以外之人，兩造間並未存有消費
    借貸之合意無訛。
　３基上所述，本件原告既未提出證據足以證明兩造間達成消費
    借貸之合意及交付借款予被告之事實，則其據以請求被告清
    償借款，顯乏所據。　
(二)從而，原告本於清償借款之法律關係提起本件訴訟，請求被
    告應給付原告30萬元，及自支付命令狀送達翌日起至清償日
    止，按年息百分之5計算之利息，為無理由，應予駁回。
四、本件判決事證已臻明確，兩造其餘攻擊防禦方法及所提證據
    ，經審酌後，認均與判決結果無影響，爰不一一論述。
五、訴訟費用負擔之依據：民事訴訟法第78條。
中　　華　　民　　國　　111 　年　　3 　　月　　7　日
                  竹北簡易庭  法  官  李宇璿
以上正本係照原本作成。
如對本判決上訴，須於判決送達後20日內向本院提出上訴狀。如
委任律師提起上訴者，應一併繳納上訴審裁判費。
中　　華　　民　　國　　111 　年　　3 　　月　　8 　　日
                              書記官  王恬如